臺灣臺中地方法院民事裁定　　　　　　　96年度聲字第2549號
聲　請　人　興一股份有限公司
法定代理人　甲○○
相　對　人　彰化商業銀行股份有限公司
法定代理人　乙○○
相　對　人　台新國際商業銀行股份有限公司
法定代理人　丙○○
當事人間聲請停止執行事件，本院裁定如下：
    主    文
聲請人供擔保新臺幣壹仟零捌拾玖萬捌仟零柒拾貳元後，本院96
年民執字第24773號執行事件關於台中縣沙鹿鎮○○○段埔子小
段第3002建號、第3003建號、第3004建號、第3005建號、第3006
建號、第3007建號（門牌號碼台中縣沙鹿鎮○○路251號、249號
、247號、245號、243號、241號）之強制執行程序，於本院95年
度訴字第3115號事件判決確定前應暫予停止。
    理      由
一、按：「有回復原狀之聲請，或提起再審或異議之訴，或對於
    和解為繼續審判之請求，或提起宣告調解無效之訴、撤銷調
    解之訴，或對於第4條第1項第5款之裁定提起抗告時，法院
    因必要情形或依聲請定相當並確實之擔保，得為停止強制執
    行之裁定」，強制執行法第18條第2項定有明文。
二、本件聲請人以其就95年執全寅字第327號執行事件之執行標
    的物（含台中縣沙鹿鎮○○○段埔子小段第109-1地號、第
    111-1地號、第111-8地號及第111地號，及地上如主文所示
    之房屋），就其中主文所示之房屋向本院提起第三人異議之
    訴為理由，現前開房屋經相對人台新國際商業銀行股份有限
    公司聲請終局執行，並由相對人彰化商業銀行股份有限公司
    聲請參與分配（96執字第24773號），現已進行至詢價之階
    段，為此聲請裁定停止96年民執字第24773號執行事件之強
    制執行。
三、本院調取該執行卷宗及95年訴字第3115號之訴卷宗審究後，
    認為聲請人之聲請為有理由。按強制執行程序開始後，除法
    律另有規定外，固不停止執行，惟於提起異議之訴時，法院
    因必要情形或依聲請定相當並確實之擔保，得為停止執行之
    裁定，此觀強制執行法第18條第1項、第2項之規定自明。又
    法院依強制執行法第18條第2項定擔保金額而准許停止強制
    執行之裁定者，該項擔保係備供債權人因停止執行所受損害
    之賠償，其數額應依標的物停止執行後，債權人未能即時受
    償或利用該標的物所受之損害額，或其因另供擔保強制執行
    所受之損害額定之，非以標的物之價值或其債權額為依據。
    查聲請人聲請停止執行之標的物，固僅止於主文所示之房屋
    ，惟上開房屋實係存在於台中縣沙鹿鎮○○○段埔子小段第
    109-1地號、第111-1地號、第111-8地號及第111地號土地上
    之建物，如房屋裁定停止執行，非僅相對人無法就房屋之賣
    價受償，房屋所在之基地不免因拍定人無法取得土地之實際
    占有使用之利益，而使有意出價之人不願應買或減少其願出
    之買價。聲請人主張停止房屋之強制執行，僅影響相對人就
    房屋賣得之價格能及時受償云云，顯非事實。而本件台中縣
    沙鹿鎮○○○段埔子小段第109-1地號、第111-1地號、第11
    1-8地號及第111地號土地，及主文所示之房屋經鑑定之價格
    為新台幣62,274,700元，以法定利率計，相對人每年可能受
    有3,113,735元（62,274,700×0.05＝3,113,735元）之損害
    ，自第一審至第三審判決確定，其期間推定為三年六月，本
    件應定擔保金額為10,898,072元，爰依首揭條文，裁定如主
    文。
中　　華　　民　　國　　96　　年　　10　　月　　16　　日
                  民事第二庭    法  官  王  銘
正本係照原本作成
如不服本裁定應於送達後10日內向本院提出抗告狀，並繳納抗告
費新臺幣1,000元。
中　　華　　民　　國　　96　　年　　10　　月　　16　　日
                                書記官
